【裁判字號】    91,交聲,955
【裁判日期】    920210
【裁判案由】    違反道路交通管理處罰條例聲明異議
【裁判全文】
臺灣臺北地方法院交通事件裁定                    九十一年度交聲字第九五五號
    異議人即
    受處分人  甲○○  女  四十.
右列異議人即受處分人因違反道路交通管理處罰條例案件，對於臺北市交通事件裁決
所中華民國九十一年七月一日所為之處分（原處分案號：北市裁三字第車裁二二－一
Ａ0000000號），聲明異議，本院裁定如左：
    主  文
異議駁回。
    理  由
一、按交岔路口一０公尺內，不得臨時停車，道路交通安全規則第一百十一條第二款
    定有明文，而如汽車駕駛人在禁止臨時停車處所停車者，處新台幣（以下同）六
    百元以上一千二百元以下罰鍰，道路交通管理處罰條例第五十六條第一項第一款
    定有明文。
二、本件受處分人即異議人甲○○所有車號ＢＥ─一○二三號自用小客車，於民國九
    十一年一月三十日九時三十五分許，停放在臺北市○○路○段交岔路口十公尺內
    路段上，為台北市停車管理處拍照取證，並以受處分人所有之車輛有違反道路交
    通管理處罰條例第五十六條第一項第一款「在禁止臨時停車處所停車者」之行為
    逕行掣單舉發，經將舉發單送達受處分人後，受處分人雖於舉發通知單上所載應
    到案日期前向原處分機關提出申訴，經原處分機關請舉發單位調查結果，仍認受
    處分人有前開違規行為，原處分機關乃依前揭道路交通管理處罰條例第五十六條
    第一項第一款及違反道路交通管理事件統一裁罰標準表之規定，裁處受處分人罰
    鍰九百元。
三、受處分人聲明異議意旨固不否認其所有被舉發小客車有在舉發時地停車之行為，
    惟其聲明異議意旨辯稱：伊於十公尺外停車只佔到紅線一公尺而已，並非整車停
    於紅線區內等云云。惟查：駕駛人應知交岔路口一０公尺內停車，除了會增加行
    進中車輛轉彎之困擾外，也會妨礙行進中車輛其駕駛人轉彎時之視野，故交岔路
    口一０公尺內不得臨時停車，自不因停車佔到一公尺或十公尺而有不同，受處分
    人雖以前開情詞置辯，尚難認其辯解可採，本件事證明確，受處分人所有之該部
    汽車有前開違規行為堪以認定。
四、綜上所述，受處分人確有在前揭時間在禁止臨時停車之交岔路口一０公尺內違規
    停車之行為，從而原處分機關依前揭道路交通管理處罰條例第五十六條第一項第
    一款規定裁處受處分人罰鍰九百元，核無違誤，本件受處分人之異議為無理由，
    自應將其異議駁回。
五、據上論斷，應依道路交通案件處理辦法第十九條，裁定如主文。
中      華      民      國      九十二   年    二       月   十     日
                                      臺灣臺北地方法院交通法庭
                                          法  官  曾  正  龍
右正本證明與原本無異。
如不服本裁定，應於送達後五日內，向本院提出抗告狀。
                                          書記官  彭  自  青
中      華      民      國      九十二   年    二       月   十     日


司法院資訊處製作；財團法人民間司法改革基金會備份。
